臺灣嘉義地方法院刑事判決　　　　　　　　　　　　　　九十年度易字第六五一號
　　公　訴　人　臺灣嘉義地方法院檢察署檢察官
　　被　　　告　甲○○
右列被告因違反毒品危害防制條例案件，經檢察官提起公訴（九十年度毒偵字第七四
九號）及移送併辦（九十一年度毒偵字第一四一號），本院判決如左：
    主  文
甲○○連續施用第二級毒品，處有期徒刑陸月，如易科罰金，以佰元折算壹日。扣
案之第二級毒品甲基安非他命壹包（含袋毛重點捌伍公克，毒品驗餘淨重點伍
公克）沒收銷燬之。
    事  實
一、甲○○曾因施用第二級毒品案件，經臺灣士林地方法院以八十八年度毒聲字第四
    四八號裁定送勒戒處所觀察、勒戒後，認無繼續施用毒品之傾向，由臺灣士林地
    方法院檢察署（公訴意旨誤載為臺灣嘉義地方法院檢察署）檢察官於民國八十八
    年三月三十一日以八十八年度偵字第二六七三號不起訴處分確定；再因施用同種
    毒品案件，由前開法院以八十八年度毒聲字第一三一八號裁定送勒戒處所觀察、
    勒戒後，亦認無繼續施用毒品之傾向，由前開檢察署檢察官於八十九年二月二十
    一日以八十九年度毒偵緝字第四八號不起訴處分確定。詎甲○○於上揭不起訴處
    分確定後，仍未能戒除毒癮，又基於概括犯意，自八十九年間某日起至九十年十
    一月二十五日某時止，連續在臺北縣三芝鄉○○路七十號三樓等處施用第二級毒
    品甲基安非他命多次。嗣於八十九年九月二十七日下午二時十分許及九十年十一
    月二十六日晚上七時十分許，先後在臺北縣淡水鎮○○○路○段七十二號前及臺
    北縣板橋市○○路、吳鳳路口為警查獲，第二次被查獲時並扣得第二級毒品甲基
    安非他命一包（毒品含袋原毛重三點九三公克，淨重三點六一公克，驗餘淨重三
    點五三公克）。
二、案經臺北縣警察局淡水分局報告臺灣士林地方法院檢察署呈請臺灣高等法院檢察
    署令轉臺灣嘉義地方法院檢察署檢察官偵查起訴，及臺北市政府警察局大安分局
    報告臺灣板橋地方法院檢察署呈請臺灣高等法院檢察署令轉臺灣嘉義地方法院檢
    察署檢察官移送併辦。
    理  由
一、訊據被告甲○○對於右揭犯罪事實坦承不諱，其尿液經各該報告機關採集送驗，
    均呈現甲基安非他命之陽性反應，有憲兵司令部刑事鑑識中心鑑驗通知書、臺北
    市立療養院煙毒尿液檢驗報告書可憑（第二三一八號偵查卷第五四頁、第一四一
    號偵查卷第十頁），此外並有第二級毒品甲基安非他命一包扣案可稽（本院卷第
    一七０頁）。前開扣案物品經鑑定結果，原含袋毛重三點九三公克，淨重三點六
    一公克，驗餘淨重三點五三公克，確屬第二級毒品甲基安非他命，復有內政部警
    政署刑事警察局鑑驗通知書可參（本院卷第二０二頁）。被告之自白與事實相符
    ，足以採信。查被告曾因施用第二級毒品案件，經臺灣士林地方法院以八十八年
    度毒聲字第四四八號裁定送勒戒處所觀察、勒戒後，認無繼續施用毒品之傾向，
    由臺灣士林地方法院檢察署（公訴意旨誤載為臺灣嘉義地方法院檢察署）檢察官
    於八十八年三月三十一日以八十八年度偵字第二六七三號不起訴處分確定；再因
    施用同種毒品案件，由前開法院以八十八年度毒聲字第一三一八號裁定送勒戒處
    所觀察、勒戒後，亦認無繼續施用毒品之傾向，由前開檢察署檢察官於八十九年
    二月二十一日以八十九年度毒偵緝字第四八號不起訴處分確定，此有不起訴處分
    書二件及臺灣高等法院被告全國前案紀錄表可憑（第七四九號偵查卷第六至八頁
    、本院卷第四至六頁），被告三犯毒品危害防制條例第十條第二項之罪，事證明
    確，應依法論科。
二、按甲基安非他命屬毒品危害防制條例第二條第二項第二款經主管機關公告所定相
    類於安非他命之第二級毒品，被告甲○○多次施用第二級毒品甲基安非他命，核
    其所為，均係犯該條例第十條第二項之罪。被告施用毒品前後持有毒品之低度行
    為，應為施用毒品之高度行為所吸收，不另論罪。被告先後施用毒品行為，時間
    緊接、犯罪構成要件相同，顯皆係基於概括犯意為之，應依刑法第五十六條連續
    犯規定論以一罪，並加重其刑。公訴人雖僅就被告於第一次被查獲前九十六小時
    內之某時施用第二級毒品甲基安非他命一次犯行提起公訴，然檢察官就犯罪事實
    之一部提起公訴者，其效力及於全部，此為刑事訴訟法第二百六十七條所明定，
    本件被告於前開不起訴處分確定後多次施用毒品之其餘犯罪事實，與前揭論罪科
    刑之當次施用毒品部分，有連續犯之關係，已如前述，本院自應就屬於裁判上一
    罪之其餘多次施用毒品部分一併加以裁判。被告於本案行為前所涉施用毒品案件
    ，皆係由臺灣士林地方法院檢察署檢察官不起訴處分，公訴意旨認係由臺灣嘉義
    地方法院檢察署檢察官不起訴處分，尚有誤會，應予更正。查被告曾因賭博案件
    ，經臺灣高等法院以七十九年度上易字第四八二０號判決處有期徒刑七月確定，
    嗣經該院以八十年度聲減字第六一五九號裁定減刑為有期徒刑三月十五日確定，
    於八十年五月十三日易科罰金執行完畢，有臺灣高等法院被告全國前案紀錄表附
    卷足憑（不構成累犯），爰審酌被告素行欠佳，多次施用毒品被查獲，仍未思悔
    改，缺乏禁絕毒害決心，本院審理中一度逃匿，有通緝書可按，惟施用毒品犯行
    係戕害自身健康，尚未危害他人，到案後尚能坦承犯行，態度良好及其他一切情
    狀，量處如主文所示之刑，並諭知易科罰金之折算標準，以資懲儆。扣案之前開
    物品，經鑑定結果，為第二級毒品甲基安非他命，已如前述，其包裝袋顯然與毒
    品無法分離，不問何人所有，均應依毒品危害防制條例第十八條第一項前段規定
    沒收銷燬之。
據上論斷，應依刑事訴訟法第二百九十九條第一項前段，毒品危害防制條例第十條第
二項、第十八條第一項前段，刑法第十一條前段、第五十六條、第四十一條第一項前
段，罰金罰鍰提高標準條例第二條，判決如主文。
本案經檢察官李文和到庭執行職務。
中      華      民      國    九十一    年      十      月      九      日
                                       臺灣嘉義地方法院刑事第二庭
                                           審判長法  官  蔡  虔  霖
                                                 法  官  張  道  周
                                                 法  官  廖  政  勝
右正本證明與原本無異。
如不服本判決，應於判決送達後十日內向本院提出上訴狀( 應附繕本 )。
中      華      民      國    九十一    年      十      月      九      日
                                                書記官   陳  湘  蓉
附錄本案論罪科刑法條全文：
毒品危害防制條例第十條第二項
施用第二級毒品者，處三年以下有期徒刑。
